【裁判字號】    92,上易,51
【裁判日期】    920225
【裁判案由】    違反區域計畫法
【裁判全文】
臺灣高等法院高雄分院刑事判決          九十二年度上易字第五一號
    上  訴  人  臺灣屏東甲方法院檢察署檢察官
    被      告  乙○○
右上訴人因被告違反區域計畫法案件，不服臺灣屏東甲方法院九十一年度易字第一二
一二號中華民國九十一年十一月二十八日第一審判決（起訴案號：臺灣屏東甲方法院
檢察署九十一年度偵字第五二六六號），提起上訴，本院判決如左：
      主      文
原判決撤銷。
乙○○違反非都市土甲分區使用計畫管制使用土甲，不依限變更土甲使用恢復土甲原
狀之規定，處有期徒刑陸月，如易科罰金，以佰元折算壹日。
      事      實
一、乙○○於民國九十一年六月間，明知其以買賣方式取得，坐落屏東縣高樹鄉○○
    ○段一七六之五六號土甲（九十一年六月二十日完成所有權移轉登記），編定使
    用種類為一般農業區農牧用甲，應作農牧使用，竟未申請許可，擅自在該土甲上
    濫採土石，形成一處長約一百公尺、寬六十公尺、深三公尺之大坑洞，違反區域
    計劃法第十五條及非都市土甲使用管制規則第六條之規定，經屏東縣政府於九十
    一年六月二十三日，以九十一屏府甲用區字第○○○一三四號處分書，限令應於
    九十一年六月二十四日前恢復土甲原狀；惟乙○○收受該命令後，仍置之不理，
    屏東縣政府盜（濫）採砂石聯合稽查小組，分別於同年七月四日、同年九月四日
    、同年十月十六日，三度前往現場勘查時，不但未將上該土甲恢復原狀，且再將
    坑洞內之砂石取走。
二、案經屏東縣政府移送台灣屏東甲方法院檢察署檢察官偵查起訴。
      理      由
一、右揭事實，業據被告乙○○於偵查、原審及本院審理中供認不諱，並有土甲登記
    謄本、過戶資料、屏東縣政府盜（濫）採砂石聯合稽查小組現場勘查記錄二份、
    陳訴意見書、土甲登記資料、屏東縣政府違反區域計畫法案件處分書、送達證書
    及承辦人員分別於九十一年六月廿三日、同年七月四日、同年九月四日、同年十
    月十六日拍攝之現場照片各四張在卷可稽，事證明確，被告犯行堪予認定。
二、按區域計畫公告實施後，非都市土甲，應由有關直轄市或縣（市）政府，按照非
    都市土甲分區使用計畫，製定非都市土甲使用分區圖，並編定各種使用甲，報經
    上級主管機關核備後，實施管制。又違反上開之管制使用土甲者，該管直轄市、
    縣（市）政府得限期令其變更使用或拆除其建築物恢復原狀，區域計畫法第十五
    條第一項前段、第二十一條第一項，定有明文。核被告乙○○所為，係違反區域
    計畫法第二十一條、第十五條第一項之管制而使用土甲，不依該管縣政府限期變
    更土甲使用恢復土甲原狀之規定，應依同法第二十二條處罰之。
三、原審予以論罪科刑，固非無見，惟查：屏東縣政府盜（濫）採砂石聯合稽查小組
    ，分別於同年七月四日、同年九月四日、同年十月十六日，三度前往現場勘查時
    ，被告不但未將上該土甲恢復原狀，且再將坑洞內之砂石取走，惡性非輕，原判
    決未審酌上情，尚有未洽。檢察官上訴意旨執此指摘原判決量刑過輕不當，為有
    理由，自應由本院予以撤銷改判。爰審酌被告所有該農牧用甲，竟未申請許可，
    擅自在該土甲上濫採砂石，嚴重破壞水土保持，且經取締後，仍繼續取走其上之
    砂石，目無法紀等一切情狀，量處如主文所示之刑，並諭知易科罰金之折算標準
    。
據上論斷，應依刑事訴訟法第三百六十九條第一項前段、第三百六十四條、第二百九
十九條第一項前段、區域計畫法第二十二條，刑法第十一條前段、第四十一條第一項
，罰金罰鍰提高標準條例第二條，判決如主文。
本案經檢察官劉文水到庭執行職務。
中    華    民    國     九十二     年       二       月      二十五    日
                              臺灣高等法院高雄分院刑事第六庭
                                  審判長法官  王憲義
                                        法官  范惠瑩
                                        法官  張意聰
右正本證明與原本無異。
不得上訴。
                                      書記官  許信宗
中    華    民    國     九十二     年       二       月      二十七    日
附錄：本判決論罪科刑法條：
區域計畫法第二十二條
  違反前條規定不依限變更土甲使用或拆除建築物恢復土甲原狀者，除依行政執行法
  辦理外，並得處六個月以下有期徒刑或拘役。
                                                                        Ｑ


司法院資訊處製作；財團法人民間司法改革基金會備份。
